【裁判字號】    98,交抗,2281
【裁判日期】    980925
【裁判案由】    違反道路交通管理處罰條例
【裁判全文】
臺灣高等法院交通事件裁定            98年度交抗字第2281號
抗  告  人
即受處分人  甲○○
上列抗告人因違反道路交通管理處罰條例案件，不服臺灣桃園地
方法院民國98年8月31日所為裁定（98年度交聲字第1977號），
提起抗告，本院裁定如下：
    主  文
抗告駁回。
    理  由
一、原處分意旨以：受處分人甲○○於民國98年6月18日下午4時
    53分許，駕駛車號9N-3757號自用一般小客車，行經桃園縣
    桃園市○○路與鎮安街口，為桃園縣政府警察局員警舉發「
    駕車行經有燈光號誌管制之交岔路口闖紅燈」之違規，依道
    路交通管理處罰條例第53條第1項，裁處罰鍰新臺幣（下同
    ）2,700元，並依同條例第63條第1項第3款規定，記違規點
    數3點。
二、原審裁定則以：異議人即受處分人不服裁罰處分聲明異議稱
    ：受處分人當時並未闖紅燈，若受處分人闖紅燈，為何員警
    當時不鳴笛或為任何阻止之動作，於春日路右轉成功路距紅
    綠燈約有2、3百公尺時才攔車舉發，且員警於土地公廟無法
    看到路口紅綠燈變化，員警又未提出可以佐證之證據，伊當
    時有問員警為何要攔停，要求員警解釋，但員警說可到交通
    法庭救濟，證人乙○○可證明受處分人未闖紅燈，請調閱當
    時監視錄影帶等語。惟經查異議人即受處分人確於上開時地
    駕車行經有燈光號誌管制之交岔路口闖紅燈之違規行為，經
    傳喚證人即本案之舉發警員彭詠亭就異議人「駕車行經有燈
    光號誌管制之交岔路口闖紅燈」之違規情形證述明確，其證
    述並無不合常理或矛盾之處，與異議人之間素不相識，且無
    宿怨嫌隙，當不至甘冒涉犯偽證罪之風險僅為罰鍰處分而蓄
    意構陷，此外，查無其他任何事證可認其證述有何瑕疵或與
    事理不符之處，依直接審理所得心證，認異議人猶執前詞置
    辯，顯係事後推諉卸責之詞，洵無可採。從而，原處分機關
    援引道路交通管理處罰條例第53條第1項，裁處異議人罰鍰
    2,700元，並依同條例第63條第1項第3款規定記違規點數3點
    ，核無違誤，聲明異議為無理由，應予駁回。
三、抗告意旨則以：舉發通知單指抗告人（即受處分人）於98年
    6月18日16時53分有交通違規事件，而警員於原審所提出之
    照片為同年6月18日16時45分，時間相差8分鐘，顯有移花接
    木之嫌，該紙照片模糊不清，根本無法確認是抗告人之車輛
    ，且照片上並無紅綠燈，更無法證明抗告人有闖紅燈，故原
    審裁定及原處分均不當云云。
四、按汽車駕駛人，行經有燈光號誌管制的交岔路口闖紅燈者，
    處1,800元以上5,400元以下罰鍰，並記違規點數3點，道路
    交通管理處罰條例第53條第1項、第63條第1項第3款分別定
    有明文。本件抗告人即受處分人上開違規事實，據證人即桃
    園縣政府警察局桃園分局大樹派出所之舉發警員彭詠亭到庭
    證稱：「伊當天在附近土地公廟簽巡邏箱，簽完後看到號誌
    為紅燈，抗告人自小客車此時從春日路橋旁邊車道出來，直
    接闖紅燈，一般路口均有2個紅綠燈，伊不須要看抗告人行
    進方向之紅綠燈，伊當時所在位置距離該路口較近，若直接
    攔停抗告人車輛會有危險，因此伊記下抗告人車號，戴上安
    全帽，騎乘機車跟隨抗告人車輛後才攔停，伊有詢問抗告人
    之行進路線，抗告人說行經春日、鎮安街口，伊告訴抗告人
    闖紅燈一事，抗告人先說不清楚燈號、好像是黃燈，舉發後
    抗告人改稱沒有闖紅燈，伊告訴抗告人如果對本次舉發有意
    見，可以到交通法庭異議，抗告人簽收後就離開。」等語（
    見原審卷第13-16頁），並提出現場照片為證（見原審卷第
    23-24頁），經核證人彭詠亭為執勤警員，與抗告人互不相
    識，亦無仇怨，復到庭具結證述，顯無甘冒偽證重罪而設詞
    誣陷抗告人之理，且其所證本件舉發交通違規事實之經過，
    具體而明確，顯非憑空捏造證詞可擬，證詞自可採信，且彭
    詠亭復證稱：「當時天氣晴朗、光線充足，伊確實看到抗告
    人車輛在紅燈之後超越停止線往前。」等語（見原審卷第13
    頁），可見舉發當時上開路段之天氣晴朗、視線良好，證人
    應無誤判違規事實之虞；本件更無任何積極證據證明警員彭
    詠亭就舉發違規事件有何虛偽不實之處，或其證述有何不可
    憑採之瑕疵，抗告人更未提出任何相關證據以供調查，自不
    能僅憑抗告人片面指述遽認本件舉發交通違規事件有何不當
    之處，而執勤警員本其維護道路安全與交通秩序之職責依法
    舉發交通違規事件，自應受到合法、正確之推定。抗告人於
    原審時請求調閱監視錄影器畫面，然證人彭詠亭證稱：伊在
    抗告人簽收後即調閱該監視器畫面，但是無法看到抗告人行
    經路口之情形等語（見原審卷第14頁），抗告人請求傳喚之
    證人乙○○則到庭證稱：「伊當天沒有看到號誌」（見原審
    卷第15頁），據此，無從為抗告人有利之認定。至抗告人具
    狀稱：照片模糊不清，時間與舉發單上之時間亦不相符云云
    ，然依道路交通管理處罰條例第7條之2第1項之規定：「汽
    車駕駛人之行為有下列情形之一，當場不能或不宜攔截製單
    舉發者，得對汽車所有人逕行舉發處罰：(1)闖紅燈或平交道
    ；(2)搶越行人穿越道，(3)違規停車而駕駛人不在場；(4)不服
    指揮稽查而逃逸，或聞消防車、救護車、警備車、工程救險
    車之警號不立即避讓；(5)違規停車或搶越行人穿越道，經各
    級學校交通服務隊現場導護人員簽證檢舉；(6)其他違規行為
    經以科學儀器取得證據資料者」，觀之第6款規定內容，如
    抗告人之違規行為有照片為證時，即符合第6款規定，如無
    違規照片時，僅係未符第6款之內容，但如有符合其他各款
    情形時，仍得逕行舉發。本件舉發員警認抗告人之違規事由
    為「駕車行經有燈光號誌管制之交岔路口闖紅燈」。行為符
    合該條第1款規定，自得逕行舉發。且於行政處分提出違規
    照片，係作為舉證之用，非行政處分之要件，是本件違規舉
    發之照片雖因遠距拍攝致無法辨識車牌號碼，亦未拍攝到燈
    號，然依證人彭詠亭於原審具結之證述已足證明抗告人之違
    規事實，自可認定，乃抗告人指稱照片模糊云云，顯不影響
    本件違規行為之舉發效力，亦無礙違規事實之認定。本件事
    證明確，抗告人違規行為足堪認定，其上開所辯，要不足採
    。綜上所述，原審認抗告人確於前揭時、地，駕車行經有燈
    光號誌管制之交岔路口闖紅燈之違規行為，原處分機關依道
    路交通管理處罰條例第53條第l項規定，裁處抗告人罰鍰
    2,700元，並依第63條第1項第3款規定記違規點數3點，並無
    違誤，原審因之駁回異議，核無不合，抗告人提起抗告，難
    認有理由，應予駁回。
五、依道路交通管理處罰條例第89條，道路交通案件處理辦法第
    26 條，刑事訴訟法第412條，裁定如主文。
中    華    民    國    98    年    9     月    25    日
                  刑事第二十三庭審判長法  官  許宗和
                                      法  官  林海祥
                                      法  官  潘進柳
以上正本證明與原本無異。
不得再抗告。
                                      書記官  任正人
中    華    民    國    98    年    9     月    28    日


司法院資訊處製作；財團法人民間司法改革基金會備份。
